臺灣雲林地方法院交通事件裁定　 94年度交聲更字第9號
移送機關即
原處分機關　　交通部公路總局嘉義區監理所雲林監理站
異　議　人　　甲○○
上列受處分人因違反道路交通管理處罰條例案件，對於交通部公
路總局嘉義區監理所雲林監理站違反道路交通管理事件裁決書（
嘉監雲字第0930014134號），聲明異議，嗣經本院裁定（94年度
交聲字第193 號）後，異議人不服，提起抗告，經台灣高等法院
台南分院撤銷原裁定並發回（94年度交抗字第111 號），本院裁
定如下：
    主  文
異議駁回。
    理  由
一、聲明異議意旨略以：異議人甲○○所有車號SF-4952 號自用
    小客車停放地點因水災無法動彈而遭裁罰，顯有天災等不可
    歸責性存在，原處分未察亦未合法送達，自有違誤，爰依法
    聲明異議云云。
二、按受處分人不服道路交通管理處罰條例第8 條所定主管機關
    所為之處罰，得於接到裁決書之翌日起20日內，向管轄地方
    法院聲明異議。又交通法庭認聲明異議不合法律上之程式或
    其異議權已經喪失，且無從補正者，應以裁定駁回之，道路
    交通管理處罰條例第87條第1 項及道路交通案件處理辦法第
    18 條 前段分別定有明文。再按處理違反道路交通管理事件
    ，有關文書送達之程序，依行政程序法之規定，違反道路交
    通管理事件統一裁罰基準及處理細則第5 條規定甚明。又依
    行政程序法第72條第1 項前段、第73條第1 項規定：送達，
    於應受送達人之住居所、事務所或營業所為之；於應送達處
    所不獲會晤應受送達人時，得將文書付與有辨別事理能力之
    同居人、受雇人或應送達處所之接收郵件人員。
三、本件裁決書已於民國93年11月9 日送達異議人之住所雲林縣
    元長鄉○○村○○路75號，並以異議人之弟「乙○○」私章
    蓋用代收，有送達證書附卷可憑。雖異議人之弟「乙○○」
    依卷附戶籍謄本之記載顯示，其已於91年6 月4 日出境，並
    於93年7 月14日為遷出登記，異議人亦陳明：乙○○出國很
    多年沒有回家等語，足認當時蓋用「乙○○」私章，並註明
    「弟代」字句者，並非「乙○○」本人。然查：
(一)本院94年度交聲字第193 號交通事件裁定、台灣高等法院台
    南分院94年度交抗字第111 號刑事裁定、本院94年11月25日
    之庭期通知書，均對異議人之住所雲林縣元長鄉○○村○○
    路75號送達，並均蓋用異議人之弟「乙○○」之私章，復註
    明「弟代」字句而予代收，有送達證書3 份附卷可憑，而異
    議人均能收受裁定或通知，並如期抗告或到庭應訊，且經本
    院詰問究係何人持「乙○○」私章蓋用代收，異議人亦稱「
    可能我父親不認識字，隨便拿個印章給郵差蓋的」等語，足
    見該持「乙○○」私章蓋用代收者，乃異議人之父陳格，而
    陳格依卷附戶籍謄本之記載，確與異議人設於同一戶籍，異
    議人復陳稱：家中住有伊、伊妻子及伊父親，伊自92年11月
    結婚（按若依卷附戶籍謄本之記載，應係91年11月22日結婚
    ）後即經常返回住所居住等語，足認異議人之父係與異議人
    共同生活之同居人，且均有轉交予異議人收受無訛。
(二)異議人固辯稱：僅收到執行伊新台幣（下同）54萬6 千元罰
    鍰之通知，本件裁決書有無收到，伊沒有印象云云，然觀諸
    異議人之聲明異議狀，異議理由欄內已清楚載明：處罰事由
    略以異議人違反道路交通管理事件計218 件，罰鍰27萬3 千
    元，罰鍰限於93年12月6 日前繳納，逾期不繳納自93年12月
    7 日起至93年12月21日止加倍罰鍰54萬6 千元，加倍罰鍰仍
    不繳納者，自93年12月22日起依法移送強制執行等字句，核
    與本件裁決書處罰主文之記載相符，有裁決書及聲明異議狀
    附卷可佐，苟異議人未收受本件裁決書，則其如何知悉裁決
    之內容，並據以記載於聲明異議狀內？足徵異議人確已收受
    該裁決書，上開辯解，洵屬避就之詞，洵不足採。
    綜上，本院因認本件裁決書已於93年11月9 日合法送達與異
    議人共同生活之同居人即異議人之父，且異議人之父亦確有
    轉交予異議人收受。異議人竟遲至94年7 月8 日始具狀提起
    本件異議，顯已逾法定20日之異議期間，依上開法條規定，
    其異議不合法律上之程式，且無從補正，自應予駁回。
四、據上論斷，應依道路交通管理處罰條例第87條第2 項、道路
    交通案件處理辦法第18條前段，裁定如主文。
中　　華　　民　　國　　94　　年　　11　　月　　30　　日
                  交通法庭    法  官  趙家光
以上正本證明與原本無異。
如不服本裁定應於送達後5 日內向本院提出抗告狀。（須附繕本
）
                              書記官　蕭應欽
中　　華　　民　　國　　94　　年　　11　　月　　30　　日
